ACORDAO-COMPLETO-2414758

ACÓRDÃO 6872/2020 ATA 20/2020 - PRIMEIRA CÂMARA

VISTOS, relatados e discutidos estes autos de tomada de contas especial, em que agora se examinam embargos de declaração opostos por Marisa Rodrigues da Silva, em face do Acórdão 4931/2020-TCU-Primeira Câmara.
ACORDAM os Ministros do Tribunal de Contas da União, reunidos em Sessão da 1ª Câmara, diante das razões expostas pelo Relator e com fundamento no art. 34 da Lei 8.443/1992, em:
9.1. conhecer dos presentes embargos de declaração para, no mérito, rejeitá-los;
9.2. dar ciência desta deliberação à embargante.

Embargos de declaração contra decisão que retificou erro material

Primeira Câmara

Ministério do Esporte (extinto).

3. Embargante: Marisa Rodrigues da Silva (XXX.646.104-XX).

13.1. Ministros presentes: Walton Alencar Rodrigues (Presidente), Benjamin Zymler, Bruno Dantas e Vital do Rêgo (Relator).
13.2. Ministros-Substitutos presentes: Augusto Sherman Cavalcanti e Weder de Oliveira.

ACORDAO-COMPLETO-2516538

Acórdão 4466/2022 - Primeira Câmara

ACORDAO-COMPLETO-2487457

Acórdão 10965/2021 - Primeira Câmara

VITAL DO RÊGO

Trata-se de embargos de declaração opostos por Marisa Rodrigues da Silva, ex-presidente do Instituto Filhos da Esperança (IFE) , em face do Acórdão 4931/2020-TCU-Primeira Câmara, que promoveu retificação, em razão de erro material, no Acórdão 611/2020-TCU-Primeira Câmara.
Por meio da decisão inicial, Acórdão 611/2020-TCU-Primeira Câmara, foram julgadas irregulares as contas da embargante, do Sr. Wagner de Holanda Brasil, seu sucessor na presidência do IFE, e do próprio Instituto, tendo sido condenados ao pagamento do débito apurado e de multa aplicada com fundamento no art. 57 da Lei 8.443/1992.
Inconformados com a decisão, os responsáveis apresentaram recurso de reconsideração. O relator sorteado para análise dos recursos, Exmo Ministro Bruno Dantas, conforme despacho à peça 102, admitiu os recursos, conferindo efeito suspensivo aos itens 9.1, 9.2, 9.3 e 9.4 da decisão condenatória, além de determinar outras medidas, dentre as quais o encaminhamento dos autos ao meu Gabinete, para que fosse analisada proposta de correção de erro material.
Dessa forma, na sessão da 1ª câmara de 28/4/2020 foi proferido o Acórdão 4931/2020-TCU-Primeira Câmara, retificando o item 9.2 da decisão condenatória, a fim de indicar explicitamente o caráter solidário da condenação ao pagamento do débito apurado.
Por sua vez, a embargante apontou que, após ser notificada da decisão proferida por meio do Acórdão 611/2020-TCU-Primeira Câmara, apresentou recurso de reconsideração que não foi processado, em razão da retificação promovida pelo Acórdão 4931/2020-TCU-Primeira Câmara.
Reportando-se a trechos do voto condutor da decisão inicial, afirma a presença de contradição e obscuridade, nas conclusões que levaram ao julgamento de suas contas pela irregularidade.
Alega ainda que teria ocorrido a omissão quanto à fundamentação legal que ampararia a indicação de corresponsabilidade.
Ao final requereu o acolhimento dos embargos para que sejam sanados os defeitos, inclusive para aplicar efeitos infringentes que reconheçam a exclusão das imputações de ressarcimento e multa em relação à recorrente.
	É o relatório.

Rodrigo Dutra de Castro Gilberto (OAB/RN 10.399).

Não atuou.

EMBARGOS DE DECLARAÇÃO. INEXISTÊNCIA DOS DEFEITOS APONTADOS. REJEIÇÃO.

TOMADA DE CONTAS ESPECIAL (TCE)

não atuou.

Por força do Acórdão 611/2020-TCU-Primeira Câmara, foram julgadas irregulares as contas da Sra. Marisa Rodrigues da Silva, ex-presidente do Instituto Filhos da Esperança (IFE) , do Sr. Wagner de Holanda Brasil, seu sucessor na presidência do IFE, e do próprio Instituto, tendo sido condenados ao pagamento do débito apurado e de multa aplicada com fundamento no art. 57 da Lei 8.443/1992.
Em decisão posterior, por meio do Acórdão 4931/2020-TCU-Primeira Câmara, foi promovida correção de erro material no item 9.2 da decisão inicial, a fim de indicar explicitamente o caráter solidário da condenação ao pagamento do débito apurado.
Após ser notificada da decisão retificadora, a Sra. Marisa Rodrigues da Silva opôs embargos de declaração que, ante a satisfação dos requisitos de admissibilidade, devem ser conhecidos, mas sem acolhimento no mérito, pelas razões que passo a expor.
Inicialmente, a recorrente alega que, ao proferir a decisão retificadora, o Tribunal teria deixado de analisar seu recurso de reconsideração.
Em relação a esta alegação, resta clara a ocorrência de confusão por parte da recorrente, que ignora o trâmite processual nesta Corte de Contas, haja vista a retificação de erro material tratar-se de procedimento que não acarreta qualquer efeito prejudicial ao processamento do recurso de reconsideração. 
Observe-se ainda que, nos termos do despacho de peça 102, foi conferido efeito suspensivo aos itens 9.1, 9.2, 9.3 e 9.4 da decisão condenatória, além de determinado o encaminhamento dos autos à Secretaria de Recursos, para análise do mérito.
Outros questionamentos trazidos pela embargante fazem referência aos assuntos tratados na decisão inicial, repetindo argumentos constantes do recurso de reconsideração e que, por esta razão, serão analisados quando da apreciação do mérito daquele recurso, não merecendo ser analisados neste momento.
Ante o exposto, VOTO para que o Tribunal adote a minuta de acórdão que submeto a este Colegiado.
TCU, Sala das Sessões Ministro Luciano Brandão Alves de Souza, em 23 de junho de 2020.
Ministro VITAL DO RÊGO 
Relator